臺灣臺中地方法院刑事判決　
111年度易字第823號
公  訴  人  臺灣臺中地方檢察署檢察官
被      告  許資詮



上列被告因竊盜案件，經檢察官提起公訴（111年度偵字第11337
號、第732號、第733號、第4562號、第6396號、第7535號），被
告於準備程序中就被訴事實為有罪之陳述，經本院合議庭裁定由
受命法官獨任進行簡式審判程序，判決如下：
    主    文
辛○○犯如附表所示之罪，均累犯，各處如附表所示之刑及沒收；
有期徒刑得易科罰金部分，應執行有期徒刑壹年參月，如易科罰
金，以新臺幣壹仟元折算壹日；不得易科罰金部分，應執行有期
徒刑壹年。
    犯罪事實
一、辛○○意圖為自己不法之所有，基於竊盜之各別犯意，分別於
    附表編號2至10所示之時、地，以附表編號2至10所示之方式
    ，竊取如附表編號2至10所示被害人所有或管領如附表編號2
    至10所示之財物，及基於攜帶兇器竊盜之各別犯意，分別於
    附表編號1、11所示之時、地，以附表編號1、11所示之方式
    ，竊取如附表編號1、11所示被害人所有或管領如附表編號1
    、11所示之財物。嗣因其等發現遭竊並報警處理，始悉上情
    。
二、案經乙○○、戊○○、丙○○、丑○○、己○○、庚○○訴由臺中市政府
    警察局第六分局及丁○○、癸○○、壬○○、子○○、寅○○、甲○○訴
    由臺中市政府警察局第二分局報告臺灣臺中地方檢察署檢察
    官偵查起訴。
    理    由
一、被告辛○○所犯之各罪，均屬刑事訴訟法第273條之1第1項所
    定死刑、無期徒刑、最輕本刑為3年以上有期徒刑以外之罪
    ，亦非高等法院管轄之第一審案件，而被告於準備程序進行
    中就被訴事實為有罪之陳述，且經本院告知被告簡式審判程
    序之旨並聽取檢察官、被告之意見後，依前揭規定裁定進行
    簡式審判程序；是本案之證據調查，依同法第273條之2，不
    受同法第159條第1項、第161條之2、第161條之3、第163條
    之1及第164條至第170條之限制。
二、上揭犯罪事實，業據被告於警詢、檢察事務官詢問、偵訊及
    本院準備程序中及審理時所坦承不諱(見111偵732卷第27-31
    、147-153頁、111偵733卷第29-39、41-43頁、111偵4562卷
    第31-37頁、111偵6396卷第27-29頁、111偵7535卷第33-35
    頁、本院卷第146-150、162-167頁)，核與證人即告訴人乙○○、戊○○、丙○○、丑○○、己○○、庚○○、丁○○、癸○○、壬○○、
    子○○、寅○○、甲○○、被害人卯○○於警詢時之證述大致相符(
    出處詳見附表)，並有附表證據出處欄所示之非供述證據資
    料在卷可參(出處詳見附表)，足認被告上開任意性自白與事
    實相符。本案事證明確，被告所為上開各犯行均堪以認定，
    均應予依法論科。　
三、論罪科刑
(一)核被告就附表編號2至10所為，均係犯刑法第320條第1項之
    竊盜罪；就附表編號1、11所為，均係犯刑法第321條第1項
    第3款之攜帶兇器竊盜罪。又被告就附表編號8、10所為，各
    係出於單一竊盜犯意，於密接之時間、地點，以相同之方式
    竊取不同被害人之財物，為同種想像競合犯，應各依刑法第
    55條前段規定，從一重之竊盜罪處斷。又被告就附表編號1
    至11所示各次犯行，犯意各別，行為互異，應分論併罰。
(二)又被告前因竊盜案件，經臺灣新北地方法院以109年度簡字5
    336號判決判處有期徒刑3月確定，並於110年3月15日易科罰
    金執行完畢等情，此有臺灣高等法院被告前案紀錄表存卷可
    佐，則被告於受上開有期徒刑之執行完畢，5年以內故意再
    犯本案有期徒刑以上之各罪，均為累犯，且依被告之本案各
    犯罪情節觀之，並無司法院大法官釋字第775號解釋所指應
    量處最低法定刑，否則有違罪刑相當原則，暨有因無法適用
    刑法第59條減輕之規定，致其人身自由遭受過苛侵害之情形
    ，爰均依刑法第47條第1項加重其刑。
(三)爰以行為人之責任為基礎，審酌被告竟不思以正途謀取財物
    ，為滿足自己私慾，圖以不勞而獲之方式，竊取他人財物，
    欠缺尊重他人財產權之觀念，法治觀念淡薄，所為殊值非難
    ；復參以被告前亦曾因竊盜案件經法院論罪科刑(排除構成
    累犯部分不予重複評價)，竟仍再違犯本案，顯見被告不知
    悔改並未記取前案之教訓；再考量被告與告訴人戊○○、乙○○
    、寅○○達成調解，惟尚未履行調解金額，且亦未與其他告訴
    人、被害人調解或和解成立等情，此有本院調解程序筆錄可
    佐；惟念及被告犯後已坦承全部犯行，犯後態度尚可；又如
    附表編號6所竊得之部分物品已發還告訴人丙○○，此有贓物
    認領保管單在卷可稽(見111偵733卷第69頁)；兼衡被告之犯
    罪動機、目的、手段、所竊取之財物價值，暨其自陳高職肄
    業，之前從事手機店員工，經濟狀況勉持，沒有未成年子女
    需扶養等一切情狀(見本院卷第168頁)，分別量處如附表「
    宣告刑」欄所示之刑，並就附表編號2至10所示之刑部分均
    諭知易科罰金之折算標準，並斟酌被告所犯各罪侵害法益之
    異同、對侵害法益之加重效應、時間、空間之密接程度，而
    為整體評價後，分別就得易科罰金及不得易科罰金部分，分
    別定其應執行刑如主文所示，且就得易科罰金部分，併諭知
    易科罰金之折算標準。
四、沒收部分
(一)按犯罪所得，屬於犯罪行為人者，沒收之。但有特別規定者
    ，依其規定；前二項之沒收，於全部或一部不能沒收或不宜
    執行沒收時，追徵其價額；犯罪所得已實際合法發還被害人
    者，不予宣告沒收或追徵，刑法第38條之1第1項、第3項、
    第5項分別定有明文。經查，就附表編號6所示犯行，被告所
    竊得之JETS燻黑後車燈殼1組業據扣案，且經告訴人丙○○所
    領回，此有贓物認領保管單在卷可稽(見111偵73卷第69頁)
    ，可認已實際合法發還告訴人丙○○，爰依刑法第38條之1第5
    項，不予宣告沒收或追徵。至於就附表編號1所示部分，被
    告雖供稱已將該次犯行所竊得之部分零件變賣得款2500元，
    以及就附表編號6部分，被告雖供稱已將該次犯行所竊得之
    部分零件變賣得款1500元，然被告均未能具體敘明其所販賣
    之對象，亦未能提出任何相關單據以實其說，是以，本院以
    為，仍應就被告所竊得之原物對被告諭知沒收，併此敘明。
    則被告所竊取如附表各編號所示之物品，均為被告各該犯行
    之犯罪所得，除上開業經合法發還被害人者外，均應依刑法
    第38條之1第1項前段、第3項規定，分別於被告所犯各罪項
    下宣告沒收，並均諭知於全部或一部不能沒收或不宜執行沒
    收時，追徵其價額。以上宣告多數沒收部分，依刑法第40條
    之2第1項規定，併執行之。　
(二)又未扣案之十字螺絲起子1支、圓形8號套筒1支雖為被告違
    犯附表編號1、11所示犯行之犯罪工具，然未據扣案，亦非
    違禁物，且無證據證明仍屬存在而尚未滅失，復衡諸上開物
    品之價值非高，且被告業經本案判處罪刑，是否沒收該等物
    品，相較之下已不具有刑法上之重要性，為免徒增沒收執行
    之困難性，爰不予宣告沒收，併此敘明。　　　
據上論斷，依刑事訴訟法第273條之1第1項、第299條第1項前段
，判決如主文。　
本案經檢察官洪淑姿提起公訴，由檢察官賴謝詮到庭執行職務。
中　　華　　民　　國　　111 　年　　8 　　月　　10　　日
                 刑事第四庭    法  官  魏威至
以上正本證明與原本無異。
如不服本判決應於收受送達後20日內向本院提出上訴書狀，並應
敘述具體理由；其未敘述上訴之理由者，應於上訴期間屆滿後20
日內向本院補提理由書（均須按他造當事人之人數附繕本）「切
勿逕送上級法院」。
告訴人或被害人如不服判決，應備理由具狀向檢察官請求上訴，
上訴期間之計算，以檢察官收受判決正本之日起算。
　　　　                      書記官  林鈺娟
中　　華　　民　　國　　111 　年　　8 　　月　　10　　日

附錄本案所犯法條全文
中華民國刑法第320條
意圖為自己或第三人不法之所有，而竊取他人之動產者，為竊盜
罪，處 5 年以下有期徒刑、拘役或 50 萬元以下罰金。
意圖為自己或第三人不法之利益，而竊佔他人之不動產者，依前
項之規定處斷。
前二項之未遂犯罰之。

中華民國刑法第321條
犯前條第 1 項、第 2 項之罪而有下列情形之一者，處 6 月以
上 5 年以下有期徒刑，得併科 50 萬元以下罰金：
一、侵入住宅或有人居住之建築物、船艦或隱匿其內而犯之。
二、毀越門窗、牆垣或其他安全設備而犯之。
三、攜帶兇器而犯之。
四、結夥三人以上而犯之。
五、乘火災、水災或其他災害之際而犯之。
六、在車站、港埠、航空站或其他供水、陸、空公眾運輸之舟、
    車、航空機內而犯之。
前項之未遂犯罰之。

附表
編 號 被害人 竊盜 時間 竊盜 地點 竊盜之方式、竊取之物品 證據出處 宣告刑及沒收 1 乙○○ 110年8月29日21時26分許 臺中市○○區○○巷000弄00號前 騎乘未懸掛車牌之普通重型機車（車牌號碼為000-0000號），於左列時間至左列犯罪地點，見乙○○所有之車牌號碼000-0000號普通重型機車無人看管，竟持客觀上足供為兇器使用之十字螺絲起子1支（未扣案）拆卸該機車之GSM魚眼大燈、前車頭飾板2片、艾普光荷魯斯大燈外框1組、艾普光A6尾燈（含後方向燈）1組、燻黑前後燈殼各1組、KOSO空氣濾蓋1片、KOSO傳動蓋、膠條1組、鍍鈦螺絲20顆、前車頭H殼1片、左右側鯊魚鰭1組、前車頭方向燈1組（價值共3萬5,480元），進而竊盜得手。 1.證人乙○○於警詢之證述（111偵733卷第45-49頁） 2.員警職務報告、車輛詳細資料報表（111偵733卷第27-28、71頁） 3.告訴人乙○○之機車遭拆卸、竊取零件後之照片9張、案發現場監視錄影畫面12張、被告另犯他案被查獲時之衣著、使用機車之比對照片5張（111偵733卷第81-93頁） 辛○○犯攜帶兇器竊盜罪，累犯，處有期徒刑捌月。未扣案之犯罪所得GSM魚眼大燈、前車頭飾板2片、艾普光荷魯斯大燈外框壹組、艾普光A6尾燈（含後方向燈）壹組、燻黑前後燈殼各壹組、KOSO空氣濾蓋壹片、KOSO傳動蓋、膠條壹組、鍍鈦螺絲貳拾顆、前車頭H殼壹片、左右側鯊魚鰭壹組、前車頭方向燈壹組均沒收，於全部或一部不能沒收或不宜執行沒收時，追徵其價額。 2 丁○○ 110年9月9日22時45分許 臺中市北區進化北路與五常街交岔路口 騎乘未懸掛車牌之普通重型機車（車牌號碼為000-0000號），於左列時間至左列犯罪地點，見丁○○所有之車牌號碼000-0000號普通重型機車無人看顧，徒手竊取該機車之後車尾燈1組（價值共6,000元）而得手。 1.證人丁○○於警詢之證述（111偵6396卷第31-33頁） 2.案發現場監視錄影畫面7張、被告正背面及使用機車照片4張（111偵6396卷第35-43頁） 辛○○犯竊盜罪，累犯，處有期徒刑參月，如易科罰金，以新臺幣壹仟元折算壹日。未扣案之犯罪所得後車尾燈壹組沒收，於全部或一部不能沒收或不宜執行沒收時，追徵其價額。 3 癸○○ 110年9月12日20時11分許 臺中市北區尊賢街上之城市車旅的機車停車場內 騎乘未懸掛車牌之普通重型機車（車牌號碼為000-0000號），於左列時間至左列犯罪地點，見癸○○所有之安全帽2頂（廠牌均為Onza maxr R，價值共5,000元）置於癸○○之機車座墊上無人看顧，徒手竊取置於該機車座墊上之上開安全帽2頂而得手， 1.證人癸○○於警詢之證述（111偵4562卷第39-40頁） 2.偵辦刑案職務報告書、案發現場監視錄影畫面及機車特徵比對照片12張（111偵4562卷第29、55-60頁） 辛○○犯竊盜罪，累犯，處有期徒刑參月，如易科罰金，以新臺幣壹仟元折算壹日。未扣案之犯罪所得Onza maxr R廠牌之安全帽貳頂均沒收，於全部或一部不能沒收或不宜執行沒收時，追徵其價額。 4 戊○○ 110年9月21日22時28分許 臺中市○○區○○路000號旁 騎乘未懸掛車牌之普通重型機車（車牌號碼為000-0000號），於左列時間至左列犯罪地點，見戊○○所有之車牌號碼000-0000號普通重型機車無人看顧，徒手竊取該機車之避震器2支、擋泥板1片（價值共2萬7,580元）而得手。 1.證人戊○○於警詢之證述（111偵11337卷第37- 41頁） 2.臺中市政府警察局第六分局何安派出所偵查報告、車輛詳細資料報表、指認犯罪嫌疑人紀錄表（111偵11337卷第33-35、75、43-47頁） 3.案發現場監視錄影畫面8張、戊○○提供之機車零件及保卡照片2張、社群軟體臉書暱稱為「蔡沛慈」帳戶貼文翻拍照片2張、被告另犯他案被查獲時之衣著、使用機車之比對照片4張（111偵11337卷第51-57、59、61、63-65頁） 辛○○犯竊盜罪，累犯，處有期徒刑伍月，如易科罰金，以新臺幣壹仟元折算壹日。未扣案之犯罪所得避震器貳支、擋泥板壹片均沒收，於全部或一部不能沒收或不宜執行沒收時，追徵其價額。 5 卯○○ 110年10月2日23時20分許 臺中市○區○○街00號對面 騎乘未懸掛車牌之普通重型機車（車牌號碼為000-0000號），於左列時間至左列犯罪地點，見卯○○所有之車牌號碼000-0000號普通重型機車無人看顧，徒手竊取該機車之強化車台1具、A6尾燈1具、燻黑燈殼1具（價值共1萬元）而得手。 1.證人卯○○於警詢之證述（111偵7535卷第37-39頁） 2.員警職務報告、案發現場監視錄影畫面16張、機車之比對照片7張（111偵7535卷第31、53-67、69-71頁） 辛○○犯竊盜罪，累犯，處有期徒刑肆月，如易科罰金，以新臺幣壹仟元折算壹日。未扣案之犯罪所得強化車台壹具、A6尾燈壹具、燻黑燈殼壹具均沒收，於全部或一部不能沒收或不宜執行沒收時，追徵其價額。 6 丙○○ 110年10月12日22時許 臺中市西屯區逢甲巷26弄與逢甲巷交岔口前 騎乘未懸掛車牌之普通重型機車（車牌號碼為000-0000號），於左列時間至左列犯罪地點，見丙○○所有之車牌號碼000-0000號普通重型機車無人看顧，徒手竊取該機車之JETS A6殼增亮版導光序列式尾燈及JETS燻黑後車燈殼各1組（價值共5,700元）而得手。 1.證人丙○○於警詢之證述（111偵733卷第51-53、55-56頁） 2.員警職務報告、車輛詳細資料報表（111偵733卷第27-28、73頁） 3.告訴人丙○○之機車遭拆卸、竊取零件後之照片8張、遭竊後車燈部分款式相片1張、案發現場監視錄影畫面25張、被告另犯他案被查獲時之衣著、使用機車之比對照片5張（111偵733卷第95-99、103-115、122-125頁） 4.臺中市政府警察局第六分局扣押筆錄、扣押物品目錄表【臺中市○○區○○路○段00號】、贓物認領保管單（111偵733卷第61-65、69頁） 辛○○犯竊盜罪，累犯，處有期徒刑參月，如易科罰金，以新臺幣壹仟元折算壹日。未扣案之犯罪所得JETS A6殼增亮版導光序列式尾燈壹組沒收，於全部或一部不能沒收或不宜執行沒收時，追徵其價額。 7 丑○○ 110年10月12日22時25分 臺中市○○區○○巷000弄0號前 騎乘未懸掛車牌之普通重型機車（車牌號碼為000-0000號），於左列時間至左列犯罪地點，見丑○○所有之車牌號碼000-0000機車號普通重型機車無人看顧，徒手竊取該機車之JETS A6尾燈及JETS後車燈殼各1組（價值共3,500元）而得手。 1.證人丑○○於警詢之證述（111偵733卷第57-59頁） 2.員警職務報告、車輛詳細資料報表（111偵733卷第27-28、77頁） 3.告訴人丑○○之機車遭拆卸、竊取零件後之照片5張、MTS-2991號普重機零件遭竊款式相片2張、案發現場監視錄影畫面13張、被告另犯他案被查獲時之衣著、使用機車之比對照片5張（111偵733卷第99-102、115-125頁） 辛○○犯竊盜罪，累犯，處有期徒刑參月，如易科罰金，以新臺幣壹仟元折算壹日。未扣案之犯罪所得JETS A6尾燈壹組、JETS後車燈殼壹組均沒收，於全部或一部不能沒收或不宜執行沒收時，追徵其價額。 8  壬○○ 110年10月21日19時16分至20分許 臺中市○區○○路0段000號台中科技大學的機車停車場內 騎乘以白色壓克力板遮掩車牌號碼之普通重型機車（車牌號碼為000-0000號），於左列時間至左列犯罪地點，見壬○○所有之車牌號碼000-0000號普通重型機車無人看顧，徒手竊取該機車之後尾燈（兩組燈具，價值5,000元）而得手。 1.證人壬○○於警詢之證述（111偵4562卷第41-42頁） 2.偵辦刑案職務報告書、案發現場監視錄影畫面及機車特徵比對照片10張（111偵4562卷第29、61-65、69頁）　 辛○○犯竊盜罪，累犯，處有期徒刑肆月，如易科罰金，以新臺幣壹仟元折算壹日。未扣案之犯罪所得後尾燈貳組、車尾燈貳組均沒收，於全部或一部不能沒收或不宜執行沒收時，追徵其價額。  子○○ 110年10月21日19時16分至20分許 臺中市○區○○路0段000號台中科技大學的機車停車場內 於竊得上述壬○○之機車後尾燈後，復於緊接之時間，在同一地點，見子○○所有之車牌號碼000-0000號普通重型機車無人看顧，徒手竊取該機車之車尾燈2個（價值5,000元）而得手。 1.證人子○○於警詢之證述（111偵4562卷第43-45頁） 2.偵辦刑案職務報告書、案發現場監視錄影畫面及機車特徵比對照片9張（111偵4562卷第29、65-69頁）　  9 寅○○ 110年10月28日19時34分許 臺中市○區○○路0段000號台中科技大學的機車停車場內 騎乘車牌號碼000-0000號之普通重型機車，於左列時間至左列犯罪地點，見寅○○所有之車牌號碼000-0000號普通重型機車無人看顧，徒手竊取該機車之A6尾燈暨燻黑燈殼1組（價值4,300元）而得手。 1.證人寅○○於警詢之證述（111偵4562卷第47-49頁） 2.偵辦刑案職務報告書、案發現場監視錄影畫面6張（111偵4562卷第29、71-73頁）　 辛○○犯竊盜罪，累犯，處有期徒刑參月，如易科罰金，以新臺幣壹仟元折算壹日。未扣案之犯罪所得A6尾燈暨燻黑燈殼壹組沒收，於全部或一部不能沒收或不宜執行沒收時，追徵其價額。 10  己○○ 110年11月5日1時24、25分許 臺中市○○區○○路000號旁的人行道 騎乘未懸掛車牌之普通重型機車（車牌號碼為000-0000號），於左列時間至左列犯罪地點，見己○○所有之車牌號碼000-0000號普通重型機車無人看顧，徒手竊取該機車之JETS A6殼增亮版導光序列式尾燈及JETS燻黑燈殼各1組與繼電器1個（價值共4,780元）而得手。 1.證人己○○於警詢之證述（111偵732卷第33-36頁 ） 2.員警職務報告、現場照片2張、監視器畫面翻拍照片及機車遭竊前後比對照片2張（111偵732卷第25、41-42頁） 辛○○犯竊盜罪，累犯，處有期徒刑肆月，如易科罰金，以新臺幣壹仟元折算壹日。未扣案之犯罪所得JETS A6殼增亮版導光序列式尾燈壹組、JETS燻黑燈殼壹組、繼電器壹個、SYM JET SR外廠車尾燈壹組均沒收，於全部或一部不能沒收或不宜執行沒收時，追徵其價額。  庚○○ 110年11月5日1時24、25分許 臺中市○○區○○路000號旁的人行道 於竊得上述己○○之機車後尾燈、燈殼及繼電器後，復於緊接之時間，在同一地點，見庚○○所有之車牌號碼000-0000號普通重型機車無人看顧，徒手竊取該機車之SYM JET SR外廠車尾燈1組（價值共3,980元）而得手。 1.證人庚○○於警詢之證述（111偵732卷第37-39頁） 2.員警職務報告、告訴人庚○○機車遭拆卸、竊取零件後之照片2張、現場照片、遭竊後車燈外觀及購買紀錄2張、案發現場監視錄影畫面及機車遭竊前後比對照片26張（111偵732卷第25、43-57頁）  11 甲○○ 110年11月5日5時2分許 臺中市北區育強街111巷巷口 於左列時間徒步前往左列犯罪地點，見甲○○所有之車牌號碼000-0000號普通重型機車無人看顧，竟持客觀上足供為兇器使用之圓形8號套筒1支（未扣案）拆卸該機車之牛王BK999排氣管（序號7412）、KOSO 2代傳動蓋等物（價值1萬3,800元），進而竊盜得手。 1.證人甲○○於警詢之證述（111偵4562卷第51-53頁） 2.偵辦刑案職務報告書、案發現場監視錄影畫面4張（111偵4562卷第29、75-76頁）　 辛○○犯攜帶兇器竊盜罪，累犯，處有期徒刑柒月。未扣案之犯罪所得牛王BK999排氣管（序號7412）壹支、KOSO 2代傳動蓋壹個均沒收，於全部或一部不能沒收或不宜執行沒收時，追徵其價額。